臺灣新北地方法院民事判決
111年度訴字第575號
原      告  楊○婕  
訴訟代理人  陳克譽律師
            王俊賀律師
被      告  陳○弘  
            曾○謹  
共      同
訴訟代理人  王子璽律師
上列當事人間請求損害賠償事件，經本院於民國111年7月7日言
詞辯論終結，判決如下：
    主  文
被告應連帶給付原告新台幣伍拾萬元及均自民國111年2月22日起
至清償日止按週年利率百分之五計算之利息。
原告其餘之訴駁回。
訴訟費用由被告連帶負擔二分之一，餘由原告負擔。
本判決第一項得假執行。如被告以新台幣伍拾萬元預供擔保，免
為假執行。
原告其餘假執行之聲請駁回。
　　事實及理由
一、原告主張：
  １原告與被告陳○弘於民國96年1月21日結婚，婚後育有一男
　　一女，原告在行動醫電公司擔任製造作業員，被告陳○弘則
　　於板橋郵局快捷股服務，婚姻家庭幸福美滿。詎料，被告陳
 　 官弘認識被告曾○謹後，有以下逾越結交普通朋友等一般社
　　交不正常往來之行為：⑴被告陳○弘至少自109年11月4日起
　　即與被告曾○謹同居於被告曾○謹位於新北市○○區○○路
　　00巷0弄0號1樓之住處（下稱○○路住處），此有於109年11
　　月4日、110年4月24日、110年5月5日至7日之錄影畫面及翻
　　拍照片可證，嗣後於110年9月23日被告陳○弘更將其戶籍遷
　　入○○路該址，顯見二人關係匪淺，有違一般朋友間交往之
　　分際，迄今被告二人仍同居一室。⑵被告陳○弘攜帶被告丙
　　○○於110年1月3日單獨相約在外吃居酒屋，且相約出席110
　　年1月22日郵局尾牙，足以證明被告二人之關係親密。⑶被
　　告陳○弘經常騎乘其所有車牌號碼000-0000普通重型機車自
　　○○路住處載送被告曾○謹，此有110年4月24日及110年10
　　月4日被告二人騎乘機車之影片及照片可參。⑷被告陳○弘
　　英文名字為Sam，於110年5月4日被告曾○謹生日時，贈送愛
　　心蛋糕慶生，被告曾○謹於個人臉書上發表與Mr.Sam慶生之
　　貼文，記載：「你說你走錯了23年，終於遇到對的人」、
　　 「Mr.Sam謝謝你為我做的一切」等語，與被告陳○弘臉書
　　訊息所述：「我走錯23年我清醒了也不行?」等語呼應，再
　　再顯示渠等間關係親密。又被告陳○弘面對原告質疑是否很
　　愛曾○謹時，更直言：「恩對」等語，足以證明被告陳○弘
　　與被告曾○謹間已為實質男女朋友關係，其相處之模式，依
　　一般社會生活經驗法則判斷，顯已逾越結交普通朋友等一般
　　社交行為，並逾越社會一般通念所能容忍之相處範圍，已達
　　破壞婚姻共同生活之圓滿、幸福之程度，對於原告造成莫大
　　之身心傷害，原告因被告二人之交往行為，而開始有自殘的
　　之行為，甚至罹患憂鬱症而至亞東紀念醫院就診，身心受創
　　甚鉅，原告如無服用鎮定劑及安眠藥，更是無法入睡，原告
　　之兒女每每問起，都讓原告不知如何與兒女解釋，痛苦萬分
　　，被告等人之行為侵害原告配偶之身分法益且情節重大，致
　　原告受有精神之損害，自得依民法第184條第1項前段、後段
　　、第185條第1項前段、第195條第3項準用同條第1項前段規
　　定，請求被告連帶給付新臺幣（下同）100萬元之非財產上
　　損害賠償責任。
　２並聲明：
　　被告二人應連帶給付原告100萬元，及自起訴狀繕本送達翌
    日起至清償日止，按年息百分之五計算之利息。原告願供擔
    保，請准宣告假執行。 
二、被告陳○弘則以：
  １原告稱被告陳○弘至少自109年11月4日起即與被告曾○謹同居
    云云，然被告陳○弘從來就沒有與被告曾○謹同居，被告陳○
    弘之所以遷戶籍是因為被告陳○弘長期以來即與父親關係不
    睦，再加上原告長年來的精神虐待，才做成的決定。原證1
    之錄影畫面及翻拍照片，與原證2之戶籍謄本，事實是被告
    陳○弘因家裡因素以及無法忍受原告之精神虐待及原告之外
    遇行為（被告陳○弘已向原告提出離婚及侵害配偶權訴訟）
    ，決定搬離家中，而被告陳○弘得知被告曾○謹於新店有空房
    可以出租，才向曾○謹租房子，此有陳○弘與曾○謹
　　所簽之租賃契約為證，而被告曾○謹也不住在新店，被告間
    並無同居之事實。
  ２原告稱被告二人於110年1月3日相約居酒屋、於110年1月22日
    聚餐之事實，二人關係親密云云，然被告二人根本並非單
　　獨吃居酒屋，而是與被告陳○弘之同事蕭祖貴一同聚餐；又
　　被告二人雖有出席郵局聚餐，但亦非單獨一桌，觀原證4之
    照片，即可看出被告陳○弘係與一群同事聚餐，該證據上方
　　之圖片遭原告蓄意遮蔽，刻意隱匿係一般聚餐之事實。
  ３原告稱被告陳○弘經常騎機車搭載曾○謹出遊云云，然原證5之
    照片，根本就不是被告二人出遊之照片，事實是110年4月24
    日被告曾○謹返家探望家人，被告陳○弘已向曾○謹租屋於新
    店，才順路搭載；110年10月4日之照片，係因為被告陳○弘
    有向被告曾○謹借款之事實，陳○弘還款後順路搭載。上開事
    實僅為一般朋友間之活動，且照片中被告二人亦保持相當之
    距離，並無逾越一般朋友互動之界線，原告主張之事實自不
    可採。
  ４原告提出原證6被告曾○謹於110年5月4日之貼文，並以原告與
    陳○弘之對話稱二者互相呼應云云，然被告曾○謹之慶生貼文
    ，根本與被告陳○弘無關，原告卻要捏造Sam即為被告陳○弘
    ，然被告陳○弘之英文名字為Hong，並非Sam，亦可從原證7
    被告陳○弘之臉書名稱為「Hong Chen」，說明陳○弘之英文
    名字確實為Hong，蓋臉書使用者往往係以本人之中文名字或
    英文名字作為使用帳號名稱。原證11、12被告陳○弘之電子
    信箱，根本不能證明被告陳○弘之英文名字為Sam，且Sam為
    非常普遍之英文名字，原告不僅無法證明被告陳○弘之英文
    名字為Sam，更無法證明被告曾○謹貼文裡所提及之Sam為陳○
    弘，更何況被告陳○弘根本不知曾○謹之生日為何時，且陳○
    弘之月薪為3萬多餘元，每月匯款3萬元予原告後已所剩無幾
    ，亦無多餘資力為被告曾○謹慶生，被告陳○弘如此為家庭盡
    心盡力，卻一再遭原告抹黑與造謠，才是讓被告陳○弘不願
    再繼續與原告同住之主因，原告所言自不可採！
  ５原證7對話，亦非如原告所稱被告間有何交往之情節，事實是
    被告陳○弘對於原告不斷抹黑，感到心力交瘁，不想再與原
    告辯駁，被告陳○弘已經多次向原告表示其跟曾○謹僅是一般
    朋友，是原告執迷不悟，且原證7上方之對話，被告陳○弘回
    應之「恩對」，是回應原告之訊息「我對你好是你拒絕!」
    ，此有該對話之上方内容可證，原告之訊息係短時間之內連
    續發送出來，故被告陳○弘回應之訊息「恩對」才會出現在
    原告發出之訊息「你很愛曾○謹是嗎?」下方，並非如原告所
    言被告陳○弘已自認原告所主張之事實，反而從原告此行為
    可窺知原告確實庸人自擾、疑心重，才會讓陳○弘無法容忍
    ，想與原告離婚，做出暫時搬離家中之決定，絕非如原告所
    言陳○弘有離家與曾○謹同居之事實。
  ６原證8根本看不出該照片内容究竟為何，且原證8、9究竟與原
    告所主張之事實有何因果關係？亦未見原告舉證以實其說，
    均為原告之片面之詞等語置辯。並聲明：原告之訴及假執行
    之聲請均駁回。如受不利判決，被告願供擔保請准宣告免為
    假執行。
三、被告曾○謹則以：
  １原告固主張其「配偶權」受侵害，惟刑法通姦罪之規定，經
    司法院大法官以釋字第791號解釋闡明限制人民憲法第22條
    所保障之性自主權，違反憲法第23條比例原則，自109年5月
    29日公布日起失其效力。我國憲法對於以婚姻約束配偶雙方
    忠誠義務，亦不再強調婚姻之制度性保障，轉為重視婚姻關
    係中配偶雙方平等、自主之「個人」(性）自主決定權，足
    見配偶彼此間為相互獨立自主之個體，不因婚姻關係所負之
    忠誠義務而有支配他方意志或自主決定之特定權利，故在前
    述憲法典範變遷之脈絡下，自不應承認隱含配偶為一方客體
    ，受一方獨占、使用之「配偶權」概念。是以，既然不應承
    認「配偶權」之概念，民法第184條之「權利」自不包含「
    配偶權」，則被告等人究竟侵害原告何權利，原告自應說明
    並負舉證責任。原告依民法第184條第1項、第195條第3項規
    定，請求被告負侵權行為損害賠償責任，給付非財產上損害
    賠償，均屬無據。
  ２退步言之，縱使肯認「配偶權」之概念，原告就本件訴訟所
    提出之證據，均無法證明曾○謹有何介入原告與被告陳○弘間
    婚姻之行為：
  ⑴原告稱被告陳○弘至少自109年11月4日起即與曾○謹同居云
　　云，然觀原告所提出原證1之錄影畫面及翻拍照片，根本無
　　法說明被告間有同居之事實。又原告以原證2戶籍謄本，虛
　　構被告間有同居事實云云，然被告曾○謹實際上根本未居住
　　在○○路住處，而係自107年4月10日至今均居住於臺北市之
　　租屋處，並提出被告曾○謹於臺北市租屋處之租約、與房東
　　之對話紀錄及水電費繳款通知為證，故被告二人根本沒有原
　　告所稱同居之事實，被告曾○謹是因為被告陳○弘與家人相
　　處上之問題被迫遷離，基於朋友情誼將其新店之空房出租給
　　陳○弘，此有被告間所簽之租賃契約為證。
  ⑵原告又稱被告二人於110年1月3日相約在外居酒屋、於110年
　　1月22日一同聚餐之事實，二人關係親密云云，然被告二人
　　一同聚餐，究竟有何逾越一般朋友間交往之分際？且觀原證
　　3、4之照片，二人亦無任何親密舉動，亦非單獨聚餐，而是
　　有其他友人在場，原告以原證3、4稱被告二人關係親密顯然
　　過於牵強，自不可採。
  ⑶原告稱被告陳○弘經常騎機車搭載被告曾○謹出遊云云，然
　　觀原證5，亦看不出有何原告所指摘之事實，事實是110年4
　　月24日曾○謹返家探望家人，向曾○謹租屋之陳○弘才順路
　　搭載；110年10月4日之照片，係因為陳○弘向曾○謹借款，
　　陳○弘還款後順路搭載。然上開事實僅為一般朋友間之活動
　　，且照片中被告二人亦保持相當之距離，並無逾越一般朋友
　　互動之界線，原告主張之事實自不可採。
  ⑷原告提出原證6之曾○謹於110年5月4日之貼文，並以原告與
　　陳○弘之對話稱二者互相呼應云云，然被告曾○謹該則臉書
　　貼文所感謝之對象是其男友Sam，並非是被告陳○弘，且丙
　　○○在發表該貼文時，根本就不知道原告與陳○弘之這段對
　　話，更不知道陳○弘之LINE ID名稱為何，當然並非如原告
　　所稱係在呼應其與陳○弘之對話内容，原告顯然係在捕風捉
　　影，自行虛構不存在之事實。
  ⑸原證7僅是原告與被告陳○弘夫妻間之爭吵内容，而與被告
　　曾○謹無關，原告卻執意要將曾○謹牽扯進其夫妻間之問題
　　，蓄意扭曲事實，原告所稱自不可採。
  ⑹原證8根本看不出該照片内容究竟為何，且原證8、9究竟與
　　原告所主張之事實有何因果關係？亦未見原告舉證以實其說
　　，均為原告之片面之詞等語置辯。並聲明：原告之訴及假執
　　行之聲請均駁回。如受不利判決，被告願供擔保請准宣告免
　　為假執行。
四、兩造之爭點：
　１被告是否共同不法侵害原告之配偶權，且情節重大？
　２原告依民法第184條第1項、第185條第1項、第195條第3項準
    用同條第1項規定，請求被告連帶給付慰撫金100萬元，是否
    有理由？經查：
　１按「因故意或過失，不法侵害他人之權利者，負損害賠償責
    任。故意以背於善良風俗之方法，加損害於他人者亦同。」
    、「不法侵害他人之身體、健康、名譽、自由、信用、隱私
    、貞操，或不法侵害其他人格法益而情節重大者，被害人雖
    非財產上之損害，亦得請求賠償相當之金額。其名譽被侵害
    者，並得請求回復名譽之適當處分。」、「前二項規定，於
    不法侵害他人基於父、母、子、女或配偶關係之身分法益而
    情節重大者，準用之。」，民法第184條第1項、民法第195
    條第1項、第3項分別定有明文。又婚姻係以夫妻之共同生活
    為其目的，配偶應互相協力保持其共同生活之圓滿安全及幸
    福，而夫妻互守誠實，係為確保其共同生活之圓滿安全及幸
    福之必要條件，故應解為配偶因婚姻契約而互負誠實之義務
    ，配偶之一方行為不誠實，破壞共同生活之圓滿安全及幸福
    者，即為違反因婚姻契約之義務而侵害他方之權利（最高法
    院55年台上字第2053號判決要旨參照）。準此，婚姻係以經
    營共同生活為目的，若一方配偶與第三者通姦或逾越通常社
    會交往關係，違背基於婚姻關係之忠誠義務而侵害他方之權
    利，將有損夫妻共同生活之圓滿及幸福，構成侵權行為。倘
    配偶之一方與他人發生足以破壞夫妻共同生活之圓滿安全及
    幸福之行為，該第三者亦明知而與之共同為該行為，則其二
    人即為侵害配偶權之共同侵權行為人。被告雖辯稱：依釋字
    第791號解釋，不應承認配偶權之概念，民法第184條第1項
    之權利不包含配偶權等語，然釋字第791號解釋，雖宣告刑
    法第239條通姦罪及相姦罪等規定違憲，然揆其理由，僅係
    認為以刑罰手段維護婚姻制度及婚姻關係，與憲法第23條比
    例原則不符。然此號解釋並未認定一方配偶與第三者婚外情
    之行為未侵害他方配偶之權利，故配偶之一方因他方與第三
    者之婚外情，導致配偶基於配偶關係之身分法益受侵害，自
    得依民法第195條第3項準用同條第1項規定，向不法侵害其
    配偶權之配偶及第三者，請求非財產上之損害賠償。原告主
    張之事實，業據其提出原證1被告二人共同出入新北市新店
    區○○路住處或被告陳○弘單獨出入新北市新店區○○路住處之
    照片、原證3被告二人居酒屋吃飯照片、原證4被告二人出席
    郵局尾牙照片、原證5被告二人共騎機車照片、原證6被告曾
    ○謹臉書截圖及被告陳○弘臉書訊息截圖、原證7原告與被告
    陳○弘LINE對話記錄為證，並經證人陳○郎即被告陳○弘之父
    親證述在卷，陳○郎證稱：（問：你知不知道被告陳○弘有沒
    有與被告曾○謹一起住在新北市○○區○○路00巷0弄0號1樓？）
    有住在一起。目前被我發現以後就離開了。（問：你什麼時
    候發現的？）110年5月我去發現之後，他們兩個就離開不在
    了，因為我叫徵信社去拍
　　，他們會怕。他離開之後可能住在板橋郵局○○路的快捷股
　　附近而已，因為他在那裡上班。（問：你怎麼知道他們移到
    那裡去？）答：因為我後來守著○○路要拍就沒有了，因為我
    媳婦曾經在路上拍，那天剛好要出庭，女方沒有出庭，那是
    女方告我們妨害名譽的，結果女方沒有出庭、我媳婦出庭剛
    好在路上碰到。（問：在哪裡碰到？）就在介壽公園。（問
    ：看到什麼？）答：碰到他們兩個騎摩托車，在一起。我媳
    婦有拍照片給我看。那天是曾○謹告我媳婦妨害名譽的庭，
    結果曾○謹自己沒有出庭。（問：你知道陳○弘是什麼時候開
    始就跟曾○謹一起住在新店的事情？）答：他們從民國110 
    年，曾○謹很大膽，半夜從新店坐計程車到我家樓下
　　，然後打電話叫陳○弘下去，準備要談判外遇的事情，陳○弘
    剛好回家一、二天，那時候陳○弘對這個家還有一點懷念，
    就叫我陪他下去，我就半夜陪我兒子下去，那個女孩就哭哭
    啼啼整個晚上掉眼淚，然後她叫我爸爸，說「陳○弘怎
　　麼可以從新店說回來就回來、說回去就回去，我媽媽那天晚
　　上還煮晚飯要給他吃，但他沒有吃就跑了。」那是110年1
　　 月3 日的事情。她跟我說你兒子怎麼那麼沒有肩膀，說來
　　就來說去就去。我問我兒子有沒有這件事。（問： 陳○弘最
    早是什麼時候開始跟曾○謹一起住在新店？）109年7月份開
    始斷斷續續。（問：你怎麼知道？）陳○弘回來，那時候他
    對家還有向心，我問他為什麼晚上不回來，放著兩個未成年
    小孩都看不到他，我媳婦每天都哭，我媳婦現在還氣得放不
    下。我本來退休要過安逸的生活，結果弄得我吃不下睡不著
    ，我一定要他負法律責任。（問：你說109年7月份開始斷斷
    續續，是什麼意思？）陳○弘從109 年7月開始就兩邊跑。現
    在陳○弘從110年9月就沒有回來，從110 年算起的話到現在
    已經快要1 年。從109年7月算就快2年。（問：除了你剛才
    說曾○謹到你家樓下叫陳○弘下來之外，還有沒有其他這種情
    形？）有。110 年3 月14日早上10點，我騎摩托車到新店○○
    路在曾○謹樓下等陳○弘與曾○謹出來要跟他們談外遇的事件
    ，並準備提告，到10點45分的時候，兩個人從○○路00巷0 弄
    1 號樓下兩個人肩碰肩走出來，還帶著1 隻小狗，準備要去
    吃早餐，我就叫他出來，說我跟你講，我今天來的目的就是
    要勸你回歸家庭，兩個小孩嗷嗷待哺，小孩的生活費你斷了
    ，做何感想，我跟陳○弘、曾○謹說外遇不會有結果，要快快
    回頭。結果曾○謹說萬一不小心懷孕怎麼辦，我跟她說懷孕
    了就生下來，造成私生子責任在妳，罪責更重。我跟陳○弘
    說我今天到這邊勸你，你要不要回來。曾○謹說問你兒子要
    不要回去，不要問我。我問陳○弘要不要回歸家庭，陳○弘說
    我不會回去了，照你的意思，你就提起訴訟。我當下掉眼淚
    ，我哭得很傷心，我養兒子到專科畢業，我跟老婆離婚30年
    ，這個小孩我辛辛苦苦養大，他竟然這樣侮辱我、丟下我不
    管，我很憤慨，我是單親家庭，我結婚，我離婚之後就學佛
    ，養兩個小孩，結果這樣，作父親於心何忍。我現在已經七
    十多歲，壽命有限，為什麼這樣折磨我。可惡。（問：所以
    你後來就寫了那封信給他？）對。因為我學佛，我說你趕快
    放手，我學佛三十年可以看出你的心理。我一直勸他。我現
    在拿退休金給養我的孫子。陳○弘棄養的部分我已經告到家
    事法庭，有判決了。（提示被證1，這是不是你寫的？）沒
    有錯。（問：你媳婦是不是因為陳○弘、曾○謹外遇的事情，
    得了憂鬱症？）已經憂鬱症快2 年了。我如果沒有挺她的話
    ，她要自殺了。她每天借酒澆愁。我兒子要我媳婦出去、留
    下小孩，我不同意。（問：你記得被證1這封信是什麼時候
    寫的嗎？）110年7月份左右。（問：後來陳○弘是因為這樣
    子，他才把戶口遷出去的嗎？）因為他在這個家回來兩個夫
    妻會發生事故，他在家裡所有的文書郵件都要我處理，我不
    要，所以我叫他遷出去，他所有的書信往來自己處理，結果
    他打電話回花蓮給我前妻，要我前妻讓他把戶口遷回花蓮，
    我前妻說他在板橋工作，戶口怎麼可以遷到花蓮，所以沒有
    同意，後來他拿曾○謹的戶口名簿，曾○謹要求她媽媽讓陳○
    弘把戶口遷到她家，後來就遷到她家。（問：你在信裡講到
    有說到他全身已經爛了、髒了，是什麼事情？）因為陳○弘
    的大女兒在簡訊裡面要求陳○弘回來，陳○弘跟他大女兒回答
    說他已經爛了、髒了，要回來喔，他沒有面子面對爸爸、兒
    女，沒有辦法回去。（問：你說陳○弘109年7月開始新店、
    板橋兩邊跑，你怎麼知道？）陳○弘跟我講的。（問：所以
    新店的地址也是陳○弘告訴你的？）對。（問：徵信社是你
    找的嗎？）沒有錯。我媳婦手機那時候有陳○弘的衛星定位
    。我告訴徵信社去新店的地址。陳○弘、曾○謹他們快過年了
    買了兩大包的東西進去新店的家準備要過年。還有一次也是
    徵信社拍的，早上因為陳○弘要到板橋上班，所以7 點15要
    起床，結果徵信社拍到陳○弘6 點半到40分左右出來抽菸，
    很不屑的叼著煙，騎摩托車從新店到板橋上班，這段時間他
    騎車至少要30分鐘。可見陳○弘是住在那邊沒有錯。板橋郵
    局的同事跟我講說有個女孩子倒貼給陳○弘不要錢、什麼都
    不要。我問陳○弘說他跟曾○謹在一起有沒有花錢，陳○弘說
    沒有花錢，他們去高雄也是曾○謹花錢、去花蓮也是曾○謹花
    錢。我打電話叫我前妻說不要他們兩人到她家住，結果他們
    兩人就去住民宿，住了二、三天。（問：去花蓮、去高雄是
    什麼時候的事情？）去花蓮應該是110 年5 、6 月的時候。
    去高雄也是在差不多5 、6 月的時候。他們在高雄，車票都
    有打在簡訊裡面PO在臉書給我媳婦看。我問我兒子去高雄花
    那麼多錢，我兒子說都是曾○謹花的。曾○謹為了討好我花蓮
    的前妻，在我前妻生日的時候，寄櫻桃。這是我前妻跟我講
    的。（問：你剛才說陳○弘去高雄玩，說那些花費都是曾○謹
    花的，這些資訊是如何得知？）是陳○弘跟我說的。（問：
    陳○弘是在什麼樣的情況下跟你說的？）他從高雄回來的時
    候跟我講的，因為那時候他還有斷斷續續回家。他去高雄玩
    應該是5、6月份的事情（見111年7月7日言詞辯論筆錄）。
    依陳○郎之證詞，可知被告陳○弘自109年7月即斷斷續續至新
    店區○○路與被告曾○謹同住，也回板橋區莊敬路000巷0弄0號
    3樓與原告、證人陳○郎同住，被告曾○謹曾於被告陳○弘返回
    板橋住處時，深夜到板橋區住處樓下要被告陳○弘下樓理論
    ，質問為何不告而別；又證人陳○郎曾於110年3月14日早上1
    0點，到新店○○路在曾○謹樓下等被告二人出來，要勸被告陳
    ○弘回頭，到10點45分，看到被告二人從○○路00巷0 弄1 號
    樓下併肩走出來，還帶著1 隻小狗，準備要去吃早餐，證人
    陳○郎勸被告陳○弘、曾○謹說，外遇不會有結果，要快快回
    頭，曾○謹回應說萬一不小心懷孕怎麼辦，陳○弘亦回稱不會
    回去了；被告陳○弘對證人陳○郎稱其與被告曾○謹於110年5
    、6月間同遊花蓮、高雄；證人陳○郎證稱被告陳○弘至110年
    9月份就未再回板橋住處等情，被告二人之行為已破壞原告
    婚姻共同生活之圓滿與幸福，堪認原告主張被告二人共同故
    意不法侵害原告之配偶權為真實，原告因此患有憂鬱症至醫
    院就診，業據其提出藥袋及割腕照片為證，證人陳○郎並證
    稱原告每日借酒澆愁，原告精神上確實受有痛苦，且侵害情
    節重大，原告依民法第184條第1項、第195條第3項準用第1
    項、第185條，請求被告連帶賠償慰撫金，洵屬有據。
  ２按不法侵害他人之人格權，被害人受有非財產上損害，請求
　　加害人賠償相當金額之慰撫金時，法院對於慰撫金之量定，
　　應斟酌實際加害情形、所造成之影響、被害人痛苦程度、兩
　　造之身分地位經濟情形及其他各種狀況，以核定相當之數額
　　（最高法院51年台上字第223號裁判意旨參照）。本院審酌
　　原告高職畢業、擔任作業員、月薪2萬3千元；被告陳○弘工
　　專肄業，在郵局擔任約聘人員，月入約3萬7千元；被告丙○
　　○高職畢業，為董事長特助，月入5萬元等情(業據兩造及證
　　人陳○郎供述在卷)，本院並依職權調閱兩造財產所得資料
　　（見限閱卷）、被告二人加害情節與原告所受之精神上痛苦
　　程度等一切情狀，認原告請求之金額以50萬元為適當，逾此
　　金額之請求，則不應准許。
五、綜上所述，原告請求被告連帶給付50萬元及均自起訴狀繕本
    送達翌日即111年2月22日起至清償日止，按週年利率5％計算
    之利息，為有理由，應予准許；逾此部分，為無理由，應予
    駁回。兩造陳明願供擔保，聲請宣告假執行或免為假執行，
    經核原告勝訴部分，未逾50萬元，爰依職權宣告假執行，並
    酌定相當之擔保金額宣告免為假執行；原告其餘假執行之聲
    請，因訴之駁回而失所依據，不予准許。
六、本件事證已臻明確，兩造其餘之攻擊或防禦方法及所用之證
    據，經本院斟酌後，認為均不足以影響本判決之結果，爰不
    逐一論列，併此敘明。
七、據上論結，原告之訴為一部有理由、一部無理由，依民事訴
    訟法第79條、第85條第2項、第389條第1項第5款、第392條
    ，判決如主文。
中　　華　　民　　國　　111 　年　　8 　　月　　11　　日
                  民事第七庭    法　官　陳映如
以上正本係照原本作成。
如對本判決上訴，須於判決送達後20日內向本院提出上訴狀。如
委任律師提起上訴者，應一併繳納上訴審裁判費。
中　　華　　民　　國　　111 　年　　8 　　月　　11　　日
　　　　                        書記官　黃頌棻